# 关于帮扶资金形成资产的账务处理

提问人：心轩 时间：2020-07-11 15:21:00
陈版，我们做一家县级平台公司的整合审计，该公司是从事农业产业运营，公司在设施建设时，收到部分政府提供的对口帮扶资金，用于冷库和农产品加工厂的建设，公司收到帮扶资金如何账务处理？对于该部分资金建设的资产产权是否归企业?

回答人：chenyiwei
这个问题取决于对帮扶资金的性质认定。建议查阅相关财政资金管理办法等文件，必要时咨询相关财政部门。首先要确定该资金日后是否需归还；其次考虑属于政府补助还是资本性投入。